Images des répertoires du notaire Jean Jacques Colin pour l'étude IV
Archives nationales de France
Images des répertoires du notaire Jean Jacques Colin pour l'étude IV
23 août 1808 - 7 août 1820
MC/RE/IV/11 - MC/RE/IV/13
Etude IV; Colin, Jean-Jacques
3 registres
Archives nationales de France
Minutes et répertoires: la loi 2008-696 du 15 juillet 2008 relative aux archives a fixé à 75 ans à compter de la date de l'acte, ou à 25 ans à compter de la date du décès de l'intéressé si ce délai est plus bref, le délai de communication des minutes et répertoires des notaires; ce délai est porté à 100 ans à compter de la date de l'acte si le document se rapporte à un mineur (code du Patrimoine, articles L213-2, 4e d et 5e).
Autres documents de l'étude (dossiers de clients, comptabilité...): s'agissant d'archives privées, ces documents sont communicables selon les modalités fixées par le déposant ou le donateur.
Certains documents ne sont pas accessibles sous leur forme originale en raison de leur mauvais état de conservation.
Registres entrés aux Archives nationales en 1941.
Images des répertoires de l’étude IV
Archives de l'étude IV
répertoire d'officier public ministériel
- Répertoire chronologique pour la période du 23 août 1808 au 4 janvier 1809, 23 août 1808 - 4 janvier 1809; MC/RE/IV/11; Ce répertoire contient 24 feuillets et fait partie d' un registre de 939 feuillets de papier manuscrits, hauteur 37,7x largeur 25,5 cm. Il est composé de 5 parties, chacune distinctement foliotée par le notaire.
  Le registre contient aussi le répertoire des notaires Charles Poultier pour la période du du 4 février 1791 au 24 prairial an VI (4 février 1791 - 12 juin 1798), et Pierre Lalleman pour la période du 5 thermidor an VI au 22 août 1808 (23 juillet 1798 - 22 août 1808).
  Le répertoire contient les informations suivantes: le n° de l'acte dans l'année; la date du jour; la nature de l'acte passé en brevet ou en minute; les nom, prénoms et domicile des parties, l'indication sur la situation et les prix des biens; la date d'enregistrement de l'acte; les droits d'enregistrement.
  Attention: seuls les actes passés en minute sont conservés; les actes mentionnés dans le répertoire comme passés en simple brevet (colonne 3) ne sont pas conservés par les notaires et ne sont donc pas versés au Minutier (ils sont remis aux clients).
  répertoire
  - Liste chronologique des actes pour la période du 23 août au 31 décembre 1808, 23 août - 31 décembre 1808; 916 r°-938 r°
  - Liste chronologique des actes pour la période du 2 au 4 janvier 1809, 2 janvier - 4 janvier 1809; 938 r°-939 r°
- Répertoire chronologique pour la période du 5 janvier 1809 au 12 juillet 1817, 5 janvier 1809 - 12 juillet 1817; MC/RE/IV/12; Un registre de 419 feuillets de papier manuscrits, hauteur 38,5 x largeur 24,5 cm en moyenne (le répertoire comportant des feuillets de differentes hauteurs), composé de 6 cahiers foliotés par le notaire. Le registre est en très mauvais état, totalement dérelié et necessiterait donc une restauration.
  Le répertoire contient les informations suivantes: 1. le n° de l'acte dans l'année; 2. date du jour; 3. nature de l'acte passé en brevet; 4. nature de l'acte passé en minute; 5. nom, prénom, domicile des parties, indication sur la situation et les prix des biens; 6. date d'enregistrement de l'acte; 7. droits d'enregistrement.
  - Liste chronologique des actes pour la période du 5 janvier au 30 décembre 1809, 5 janvier - 30 décembre 1809; 1 r°-55 r°
  - Liste chronologique des actes pour la période du 2 janvier au 31 décembre 1810, 2 janvier - 31 décembre 1810; 55 v°-110 r°
  - Liste chronologique des actes pour la période du 2 janvier au 31 décembre 1811, 2 janvier - 31 décembre 1811; 110 r°-152 v°
  - Liste chronologique des actes pour la période du 2 janvier au 31 décembre 1812, 2 janvier - 31 décembre 1812; 153 r°-188 v°
  - Liste chronologique des actes pour la période du 2 janvier au 31 décembre 1813, 2 janvier - 31 décembre 1813; 188 v°-242 v°
  - Liste chronologique des actes pour la période du 3 janvier au 31 décembre 1814, 3 janvier - 31 décembre 1814; 242 v°-297 v°
  - Liste chronologique des actes pour la période du 2 janvier au 30 décembre 1815, 2 janvier - 30 décembre 1815; 297 v°-346 r°
  - Liste chronologique des actes pour la période du 2 janvier au 31 décembre 1816, 2 janvier - 31 décembre 1816; 346 r°-392 r°
  - Liste chronologique des actes pour la période du 2 janvier au 12 juillet 1817, 2 janvier - 12 juillet 1817; 392 r°-418 v°
- Répertoire chronologique pour la période du 13 juillet 1817 au 7 août 1820, 13 juillet 1817 - 7 août 1820; MC/RE/IV/13; Ce répertoire contient 130 feuillets et fait partie d' un registre de 413 feuillets de papier manuscrits, hauteur 34,5 x largeur 24,5 cm. Ce registre est composé de 5 parties, chacune distinctement foliotée par les notaires. Le registre n'est pas en bon état et nécessiterait une restauration, il est dérelié.
  Le registre contient aussi le répertoire du notaire Philippe Garnot pour la période du 8 août 1820 au 14 juillet 1824.
  - Liste chronologique des actes pour la période du 13 juillet au 31 décembre 1817, 13 juillet - 31 décembre 1817; 1 r°-24 v°
  - Liste chronologique des actes pour la période du 2 janvier au 31 décembre 1818, 2 janvier - 31 décembre 1818; 25 r°-65 v°
  - Liste chronologique des actes pour la période du 2 janvier au 31 décembre 1819, 2 janvier - 31 décembre 1819; 65 v°-103 r°
  - Liste chronologique des actes pour la période du 3 janvier au 7 août 1820, 3 janvier - 7 août 1820; 103 r°-130 v°